【裁判字號】    99,交聲,1065
【裁判日期】    990531
【裁判案由】    聲明異議
【裁判全文】
臺灣高雄地方法院交通事件裁定        99年度交聲字第1065號
原處分機關  交通部公路總局高雄區監理所
異  議  人
即受處分人  甲○○
上列異議人即受處分人因違反道路交通管理處罰條例事件，對於
交通部公路總局高雄區監理所中華民國99年4 月6 日所為之處分
（原處分：高監營裁字第裁80-BB0000000號），聲明異議，本院
裁定如下：
    主  文
異議駁回。
    理  由
一、本件聲明異議意旨略以：異議人即受處分人甲○○（下稱受
    處分人）並未闖紅燈，伊看見閃黃燈就減速並停止前進，因
    伊機車之煞車沒有很靈活，故超過停止線，且伊並未收到第
    1 次罰單（按：應指舉發通知單）就遭裁罰新臺幣（下同）
    1 千2 百元，伊覺得太貴，應該只罰伊6 百元，故為此聲明
    異議，請求撤銷原處分等語。
二、按汽車駕駛人，駕駛汽車有不遵守道路交通標誌、標線、號
    誌之指示之情形者，而本章各條無處罰之規定者，處9 百元
    以上1 千8 百元以下罰鍰，道路交通管理處罰條例第60條第
    2 項第3 款定有明文。經查：
(一)受處分人於民國98年6 月3 日22時47分許，因騎乘車牌號碼
    KSN-333 號重型機車，行經高雄市鼓山區○○○路與興隆路
    口時，因停等紅燈時有超越停止線之違規行為，為警開單舉
    發，原處分機關即交通部公路總局高雄區監理所以受處分人
    有不遵守道路交通標線之指示為由，裁處1 千2 百元之罰鍰
    等情，此為受處分人所不否認，並有交通部公路總局高雄區
    監理所高監營裁字第裁80-BB0000000號違反道路交通管理事
    件裁決書、高雄市政府警察局高市警交相字第BB0000000 號
    舉發違反道路交通管理事件通知單各1 份，以及違規採證照
    片2 張附卷可稽，此部分事實堪予認定。
(二)又受處分人雖辯稱其看見閃黃燈就減速並停止前進，因其機
    車之煞車沒有很靈活，故超過停止線云云。惟受處分人既明
    知其騎乘之上開機車煞車並非靈活，為確保自身之行車安全
    以及其他用路人之人身安全，受處分人本應自行或委請他人
    就該機車之煞車系統進行修繕才是，豈能反而以其機車有煞
    車上之缺失為由，作為其解免上開交通違規責任之藉口？職
    是，受處分人此部分辯解難認可取。
(三)又處理違反道路交通管理事件，有關文書送達之程序，準用
    行政程序法送達之規定，違反道路交通管理事件統一裁罰基
    準及處理細則第5 條定有明文。另行政程序法中對於文書送
    達，於應受送達人之住居所、事務所或營業所為之。但在行
    政機關辦公處所或他處會晤應受送達人時，得於會晤處所為
    之；於應送達處所不獲會晤應受送達人時，得將文書付與有
    辨別事理能力之同居人、受僱人或應送達處所之接收郵件人
    員；又送達不能依前2 條規定為之者，得將文書寄存送達地
    之地方自治或警察機關，並作送達通知書2 份，1 份黏貼於
    應受送達人住居所、事務所、營業所或其就業處所門首，另
    1 份交由鄰居轉交或置於該送達處所信箱或其他適當位置，
    以為送達。前項情形，由郵政機關為送達者，得將文書寄存
    於送達地之郵政機關。寄存機關自收受寄存文書之日起，應
    保存3 個月，行政程序法第72條第1 項、第73條第1 項、第
    74條分別定有明文。經查，本件舉發通知單係員警於98年6
    月25日填製後，由郵政機關對受處分人之住所即高雄縣鳳山
    市○○○街127 號為送達，惟因未獲會晤本人，且當時亦無
    其他有辨別事理能力之同居人、受雇人或應送達處所之接收
    郵件人員代為收受，嗣郵政機關於98年7 月7 日依法將文書
    寄存於當地之鳳山第十三支局以為送達等情，有高雄市政府
    警察局交通警察大隊送達證書1 份在卷可查，依前揭規定，
    上開舉發通知單已生合法送達效力。受處分人辯稱其未收到
    舉發通知單云云，顯與法令規定不合，要無可採。
(四)再者，汽車駕駛人駕駛汽車有不遵守道路交通標誌、標線、
    號誌之指示之情形者，關於罰鍰數額，道路交通管理處罰條
    例第60條第2 項已明定為9 百元以上1 千8 百元以下，又對
    於罰鍰基準，亦有違反道路交通管理事件統一裁罰基準表供
    原處分機關依循，原處分機關非可恣意決定罰鍰數額，故受
    處分人辯稱原處分機關對其上開交通違規行為裁罰1 千2 百
    元，金額過高，應僅裁罰6 百元即可云云，顯已違背上開法
    律規定以及上開裁罰基準表所定標準，自不足採。
三、綜上所述，受處分人騎乘上開機車，於上揭時、地停等紅燈
    時，有超越停止線之違規情事既可認定，故原舉發單位依照
    上述規定，對於受處分人製單舉發並合法送達，而原處分機
    關即依道路交通管理處罰條例第60條第2 項第3 款規定以及
    違反道路交通管理事件統一裁罰基準表之相關內容，裁處受
    處分人罰鍰1 千2 百元，於法並無不合。故本件異議為無理
    由，應予駁回。
四、據上論斷，應依道路交通案件處理法第19條，裁定如主文。
中    華    民    國    99    年    5     月    31    日
                        交通法庭  法  官  陳芸珮
以上正本證明與原本無異。
如不服本裁定，應於收受送達後5 日內向本院提出抗告狀。
中    華    民    國    99    年    5     月    31    日
                                  書記官  蔡淑貞

司法院資訊處製作；財團法人民間司法改革基金會備份。
